【裁判字號】    98,上易,527
【裁判日期】    981006
【裁判案由】    竊盜
【裁判全文】
臺灣高等法院臺南分院刑事判決         98年度上易字第527號
上  訴  人
即  被  告  乙○○
上列上訴人因竊盜案件，不服臺灣臺南地方法院98年度易字第50
1號中華民國98年5月14日第一審判決（起訴案號：臺灣臺南地方
法院檢察署98年度偵字第1578、3060號），提起上訴，本院判決
如下：
    主  文
原判決關於竊盜甲○○之自用小貨車部分暨應執行刑，均撤銷。
乙○○共同攜帶兇器竊盜未遂，累犯，處有期徒刑柒月，扣案如
附表二所示之物及ＮＯＫＩＡ牌手機壹支，均沒收。並應於刑之
執行前，令入勞動場所強制工作年。
其他上訴駁回（即附表一編號1-5部分）。
上揭撤銷改判所處之刑與上訴駁回部分所處之刑，應執行有期徒
刑參年參月，扣案如附表二所示之物及ＮＯＫＩＡ牌手機壹支，
均沒收，並應於刑之執行前，令入勞動場所強制工作年。
    事  實
一、乙○○先前於民國（下同）85年間因竊盜案件，經臺灣臺南
    地方法院判處有期徒刑10月確定，於86年12月1日執行完畢
    ；復於87年間同因竊盜案件，經臺灣臺南地方法院判處有期
    徒刑6月確定，於88年7月5日執行完畢；再於90年間因竊盜
    案件，經本院判處有期徒刑6月確定，並與另一判刑有期徒
    刑8月確定之贓物罪定執行刑有期徒刑1年，且於90年間又因
    竊盜案件，經本院判處有期徒刑2年確定，上開有期徒刑1年
    、2年之刑合併執行，於93年10月15日假釋出獄，並於93年
    12月28日假釋期滿視為刑之執行完畢；又於96年間復因竊盜
    案件，經臺灣高等法院高雄分院判處有期徒刑8月、減為有
    期徒刑4月確定，並於96年10月18日執行完畢（構成累犯）
    ；嗣再因於97年10月15日攜帶兇器竊取自小貨車，且於同日
    為警查獲之竊盜案件，經臺灣臺南地方法院判處有期徒刑8
    月，並經本院駁回上訴確定在案（該案尚未執行）。
二、詎乙○○猶不知警惕，因遭人倒會，復積欠借款債務尚待清
    償，竟與邱順治（成年人，另案由檢察官偵辦中）共同萌生
    意圖為自己不法所有之犯意聯絡，經乙○○以其所使用之門
    號0000000000號行動電話，與邱順治連繫會合，二人駕駛乙
    ○○所有之車牌號碼4431-EN號自用小客車（下稱4431-EN號
    車），並攜帶均為乙○○所有之如附表二Ａ所示客觀上可供
    兇器使用之器具，以及如附表二Ｂ所示預備供竊盜時使用之
    物，先後於附表一編號1至3所示之時間、地點，由乙○○以
    附表一編號1至3所示之竊盜手法，竊取附表一編號1至3所示
    之車輛得手後，乙○○再將該竊得之車輛駛至約定之地點，
    將該竊得之車輛交予駕駛4431-EN號車前來會合之邱順治，
    邱順治並交付新臺幣（下同）1萬元至2萬元不等之款項予乙
    ○○為代價。
三、乙○○復與邱順治共同基於意圖為自己不法所有之犯意聯絡
    ，經乙○○以其所使用之門號0000000000號行動電話，與邱
    順治連繫約定欲竊取之車款、交車地點等事宜，由乙○○攜
    帶均為其所有之如附表二Ａ所示客觀上可供兇器使用之器具
    以及如附表二Ｂ所示預備供竊盜時使用之物，先後於附表一
    編號4、5所示之時間、地點，由乙○○以附表一編號4、5所
    示之竊盜手法，竊取附表一編號4、5所示之車輛得手後，乙
    ○○再將該竊得之車輛駛至約定之交車地點，將該竊得之車
    輛交予邱順治，邱順治並交付新臺幣1萬元至2萬元不等之款
    項予乙○○為代價。
四、乙○○有犯罪習慣，仍再與邱順治共同基於意圖為自己不法
    所有之犯意聯絡，經乙○○以其所使用之門號0000000000號
    行動電話，與邱順治連繫約定欲竊取之車款、交車地點等事
    宜後，由乙○○攜帶均為其所有之如附表二Ａ所示客觀上可
    供兇器使用之器具，以及如附表二Ｂ所示預備供竊盜時使用
    之物，於98年1月22日凌晨2時5分許，在高雄市○○區○○
    路與華夏路口，乙○○持附表二Ａ所示之Ｔ型扳手，打開甲
    ○○所有停於該處之車牌號碼0923-FG自用小貨車（下稱092
    3-FG車）之車門，進入車內持附表二Ａ所示之十字起子，欲
    打開駕駛座之覆蓋開啟電門，然尚未開啟電門之時，即為警
    當場逮捕，而未竊取得手，且除當場扣得如附表二Ａ所示客
    觀上可供兇器使用之器具，以及如附表二Ｂ所示預備供竊盜
    時使用之物外，並為警循線查獲附表一所示之竊盜犯行。
五、案經甲○○訴由臺南市警察局第一分局報請臺灣臺南地方法
    院檢察署檢察官偵查起訴。
  理  由
壹、程序方面：
一、審判範圍：
    原判決事實四關於被告竊盜被害人甲○○之自用小貨車部分
    ，原審就犯罪時間、地點及車牌號碼雖認定有誤（詳如後述
    ），然已明確定竊盜被害人「甲○○」之自用小客車，且認
    定被告當場遭警查獲，扣得如附表二Ａ所示客觀上可供兇器
    使用之器具，以及如附表二Ｂ所示預備供竊盜時使用之物外
    ，並為警循線查獲附表一所示之竊盜犯行，而本件查獲被告
    之時間及地點既得以特定，與其他案件無混淆之虞，加以本
    件除附表一編號1-5之竊盜犯罪事實外，僅有竊盜被害人甲
    ○○之自小貨車犯罪事實，且其被害人均不相同，本件各竊
    盜犯罪事實，亦無混淆之虞，而得特定，足認原審已就被告
    竊盜被害人甲○○之自用小貨車部分，予以審判，此部分經
    被告提起上訴，自屬本院審判範圍，合先敘明。
二、一造辯論：
    本件被告經合法傳喚，無正當之理由不到庭，爰依刑事訴訟
    法第371條規定，不待其陳述，逕行判決。
三、證據能力：
    按被告以外之人於審判外之陳述，雖不符前四條之規定，而
    經當事人於審判程序同意作為證據，法院審酌該言詞陳述或
    書面陳述作成時之情況，認為適當者，亦得為證據。當事人
    、代理人或辯護人於法院調查證據時，知有第159條第1項不
    得為證據之情形，而未於言詞辯論終結前聲明異議者，視為
    有前項之同意。刑事訴訟法第159之5定有明文。查本件被告
    經合法傳喚，無正當理由不到庭，不待其陳述逕行判決，而
    其上訴聲明狀及補提上訴理由狀，並未就本件以下所引被告
    以外之人於審判外之陳述之證據能力聲明異議，被告於言詞
    辯論終結前亦未具狀聲明異議，本院審酌該言詞或書面陳述
    作成時之情況，認為適當，依上該說明，自得作為本案證據
    。
貳、實體方面：
一、上揭事實已經被告於原審坦承不諱（原審卷第17頁、第29頁
    ），核與被害人黃榮裕、陳世珪、林吳月星、何瑞兆、馮文
    慧、甲○○等於警詢中陳述之情節相符（警一卷第10至12、
    15、16頁，警二卷第15至18頁，1587號偵卷第147、148頁）
    ，並有跟監及監視器拍攝相片24張（警一卷第54至61、65至
    69頁）以及高雄縣政府警察局車輛協尋電腦輸入單1份（指
    Ｅ４─1772號車，警一卷第47頁）、台南縣警察局車輛協尋
    電腦輸入單1份（指5909─ＬＹ號車，見警一卷第18頁）、
    贓物認領保管單1紙（指0923─ＦＧ號車，警一卷第44頁）
    、0000000000號電話之通聯調閱查詢單1份（1587號偵卷第
    73至90頁）、偵查報告1份（1587號偵卷第208至212頁）及
    原審98年4月16日勘驗筆錄1份（原審卷第34頁）在卷可稽，
    並有附表二所示之器具物品，以及使用0000000000號行動電
    話之ＮＯＫＩＡ牌手機1支扣案為證，事證明確，被告犯行
    洵堪認定。
二、按如附表二Ａ所示之物，均屬鐵製且尖硬、銳利之器具，客
    觀上均足以威脅人之生命身體之安全，可供兇器使用。核被
    告所為，就附表一編號1至5所為，均犯刑法第321條第1項第
    3款之攜帶兇器竊盜罪；就前揭竊取甲○○之0923-FG車未得
    手部分，係犯同條第2項、第1項第3款之攜帶兇器竊盜未遂
    罪。被告與邱順治共同謀議策畫而實行上開犯罪，業有犯意
    之聯絡，應為共同正犯。又被告先前於96年間因竊盜案件，
    經臺灣高等法院高雄分院判處有期徒刑8月、減為有期徒刑4
    月確定，並於96年10月18日執行完畢，有臺灣高等法院被告
    全國前案紀錄表可憑，其於有期徒刑執行完畢後，5年內再
    故意犯本件有期徒刑以上之罪，為累犯，應依刑法第47條第
    1項規定加重其刑。再被告著手實行竊取0923-FG號車，但未
    得手，係未遂犯，就該部分依刑法第25條第2項規定減輕其
    刑，並依法先加後減之。被告上開犯罪，犯意各別、行為互
    異，應分論併罰。
三、上訴駁回部分：（事實二、三即附表一編號1-5號部分）原
    審就附表一編號1-5號部分，依據上開事證，適用前揭法律
    ，並審酌被告為圖獲取金錢供己使用，竟持兇器竊取他人之
    車輛，賺取金錢代價，侵害他人之財產安全，造成他人交通
    之不便利，並破壞社會安寧，然念其於犯後尚知坦承犯行，
    並將與共犯共同犯罪之過程陳述詳盡，尚見悔意，犯後態度
    尚非欠佳等一切情狀，分別量處如附表一編號1-5號所示之
    刑，並說明扣案如附表一Ａ所示之兇器，係被告所有供實行
    本件犯罪使用之物，而同扣案之使用0000000000號行動電話
    之ＮＯＫＩＡ牌手機1支，同為被告所有並供其與共犯邱順
    治聯絡謀議而策畫實行本件竊盜犯罪，亦屬供實行本件犯罪
    所使用之物，又附表二Ｂ所示之物，亦為被告所有而預備供
    實行本件竊盜犯罪使用之物，為被告坦認在卷，應依刑法第
    38條第1項第2款規定，均宣告沒收。至於起訴書附表1所示
    之除上開應沒收物以外之扣案物，被告堅詞係供其工作使用
    而非供本件犯罪使用之物等語，且查起訴書附表1編號47所
    示之電鑽1支，並無置有鑽頭，有原審98年4月16日勘驗筆錄
    可稽，該電鑽難認具有違禁物或兇器性質，且前開其他起訴
    書附表1所示而非經本案諭知沒收之扣案物，同難認屬於違
    禁物或兇器，而檢察官亦未舉證具體說明該批物品與本件犯
    罪之實行有何關連，自無庸併予宣告沒收。經核其認事用法
    ，均無違誤，被告否認附表編號1、2、5號之竊盜犯行，並
    認此部分量刑過重，且不應予以強制工作，而提起上訴，為
    無理由，應予駁回。
四、撤銷改判部分：（事實四部分）
    原審就被告竊盜被害人甲○○之自用小貨車部分，予以論罪
    科刑，固非無見。然查：（一）原判決就此部分之犯罪時間
    、地點、車牌號碼等，認定有誤，自有未洽。（二）原判決
    就此部分漏未宣告應於刑之執行前，令入勞動場所強制工作
    年，而於定執行刑時逕宣告之，亦有未當。被告認此部分
    量刑過重及宣告強制工作不當，而提起上訴，雖無理由，然
    原判決此部分，既有上開瑕疵，自應由本院撤銷改判，且應
    執行刑部分亦失所附麗，亦併予撤銷。本院審酌同上等情，
    仍量處被告有期徒刑七月，並宣示同上之從刑。又按對於竊
    盜犯、贓物犯宣告保安處分之強制工作，旨在對於有犯罪習
    慣之犯罪者，令入勞動場所，以強制從事勞動方式，培養其
    勤勞習慣、正確工作觀念，習得一技之長，於其日後重返社
    會時，能自力更生，期以達成刑法教化、矯治之目的。查被
    告自97年7月30日經虹棋實業有限公司辦理勞保退保後，未
    見任何加入勞保之情，有勞工保險局98年4月20日保承資字
    第09810147730號函附之被告之勞工保險被保險人投保資料
    表1份可稽，顯示被告自97年7月30日之後，即未從事固定之
    工作，被告空言辯稱其未加入勞保，係因躲避民事債權人強
    制執行扣新，所為不得以之舉等情，自無足採。況被告自85
    年間起，即因竊盜案件，經原審判處有期徒刑10月確定，於
    86年12月1日執行完畢；復於87年間同因竊盜案件，經原審
    判處有期徒刑6月確定，於88年7月5日執行完畢；再於90年
    間因竊盜案件，經本院判處有期徒刑6月確定，並與另一判
    刑有期徒刑8月確定之贓物罪定執行刑有期徒刑1年，且於90
    年間又因竊盜案件，經本院處有期徒刑2年確定，上開有期
    徒刑1年、2年之刑合併執行，於93年10月15日假釋出獄，並
    於93年12月28日假釋期滿視為刑之執行完畢；又於96年間復
    因竊盜案件，經臺灣高等法院高雄分院判處有期徒刑8月、
    減為有期徒刑4月確定，並於96年10月18日執行完畢（構成
    累犯）；嗣再因於97年10月15日攜帶兇器竊取自小貨車，且
    於同日為警查獲之竊盜案件，經原審以97年度易字第1891號
    刑事判決判處有期徒刑8月，並經本院以98年度上易字第140
    號刑事判決駁回上訴確定在案（該案尚未執行），有被告之
    全國前案紀錄表及原審97年度易字第1891號、本院98年度上
    易字第140號刑事判決各1份可參，是被告自85年間起，即履
    犯竊盜案件多次，且在未從事固定工作之狀況，甚至在97年
    10月15日復因攜帶兇器竊取自小貨車而於同日為警查獲之後
    ，仍未見任何警惕，猶自該案被查獲後之3日即自97年10月
    18日起，至98年1月22日止之短短3個月期間，先後為5次竊
    盜既遂及1次竊盜未遂之犯行，足見其法治觀念淡薄，嚴重
    缺乏尊重他人財產權之觀念，對於犯罪已為其日常之惰性行
    為，顯有犯罪習慣，單純刑罰制裁已難達成矯治目的，非施
    以保安處分誠無以為功。從而，為使被告養成勞動習慣，以
    訓練其謀生技能，藉以矯正其竊盜惡習，爰於此部分，依竊
    盜犯贓物犯保安處分條例第3條第1項第1款、第4條、第5條
    第1項前段之規定，併諭知被告於刑之執行前，令入勞動場
    所強制工作三年，以資矯治。
五、原判決撤銷改判所處之刑與前開上訴駁回部分所處之刑，定
    應執行刑如主文第四項所示。
據上論斷，應依刑事訴訟法第368條、第369條第1項前段、第364
條、第299條第1項前段、第371條，刑法第28條、第321條第1項
第3款、第2項、第25條第2項、第47條第1項、第38條第1項第2款
、第51條第1項第5款，竊盜犯贓物犯保安處分條例第3條第1項第
1款、第4條、第5條第1項前段，判決如主文。
本案經檢察官謝錫和到庭執行職務。
中    華    民    國    98    年    10    月    6     日
                  刑事第三庭    審判長法  官  陳義仲
                                      法  官  楊清安
                                      法  官  宋明中
以上正本證明與原本無異。
不得上訴。
                                      書記官  王薇潔
中    華    民    國    98    年    10    月    7     日
附錄本案論罪科刑法條全文：
刑法第321條第1項第3款、第2項
犯竊盜罪而有左列情形之一者，處6月以上、5年以下有期徒刑：
三、攜帶兇器而犯之者。
前項之未遂犯罰之。
附表一：
┌─┬───┬───┬─────┬───┬────┐
│編│時  間│地  點│竊盜手法及│所  犯│所處罪名│
│號│      │      │竊得之物  │法  條│及刑責  │
├─┼───┼───┼─────┼───┼────┤
│1 │97年10│臺南市│乙○○持附│刑法第│乙○○共│
│  │月18日│東區崇│表二Ａ所示│321條 │同攜帶兇│
│  │凌晨3 │善二街│之Ｔ型扳手│第1項 │器竊盜，│
│  │時36分│21號前│，打開「黃│第3款 │累犯，處│
│  │許    │      │榮裕」所有│      │有期徒刑│
│  │      │      │停於左址之│      │玖月。扣│
│  │      │      │車牌號碼22│      │案如附表│
│  │      │      │19─ＮＰ號│      │二所示之│
│  │      │      │自用小客車│      │物及同扣│
│  │      │      │之車門，進│      │案之ＮＯ│
│  │      │      │入車內再持│      │ＫＩＡ牌│
│  │      │      │附表二Ａ所│      │手機壹支│
│  │      │      │示之十字起│      │均沒收。│
│  │      │      │子，打開駕│      │        │
│  │      │      │駛座下方之│      │        │
│  │      │      │覆蓋，開啟│      │        │
│  │      │      │電門而竊取│      │        │
│  │      │      │得手      │      │        │
│  │      │      │          │      │        │
├─┼───┼───┼─────┼───┼────┤
│2 │97年11│高雄市│乙○○持附│刑法第│乙○○共│
│  │月27日│左營區│表二Ａ所示│321條 │同攜帶兇│
│  │凌晨3 │民族一│之Ｔ型扳手│第1項 │器竊盜，│
│  │時45分│路1038│，打開「陳│第3款 │累犯，處│
│  │許    │號前停│世珪」所有│      │有期徒刑│
│  │      │車格  │停於左址之│      │玖月。扣│
│  │      │      │車牌號碼68│      │案如附表│
│  │      │      │31─ＸＤ號│      │二所示之│
│  │      │      │自用小客車│      │物及同扣│
│  │      │      │之車門，進│      │案之ＮＯ│
│  │      │      │入車內再持│      │ＫＩＡ牌│
│  │      │      │附表二Ａ所│      │手機壹支│
│  │      │      │示之十字起│      │均沒收。│
│  │      │      │子，打開駕│      │        │
│  │      │      │駛座下方之│      │        │
│  │      │      │覆蓋，開啟│      │        │
│  │      │      │電門而竊取│      │        │
│  │      │      │得        │      │        │
│  │      │      │手        │      │        │
├─┼───┼───┼─────┼───┼────┤
│3 │97年12│高雄縣│乙○○持附│刑法第│乙○○共│
│  │月16日│茄萣鄉│表二Ａ所示│321條 │同攜帶兇│
│  │凌晨0 │忠孝街│之Ｔ型扳手│第1項 │器竊盜，│
│  │時40分│27巷5 │，打開「林│第3款 │累犯，處│
│  │許    │號旁  │吳月星」所│      │有期徒刑│
│  │      │      │有停於左址│      │玖月。扣│
│  │      │      │之車牌號碼│      │案如附表│
│  │      │      │0850─ＵＧ│      │二所示之│
│  │      │      │號自用小貨│      │物及同扣│
│  │      │      │車之車門，│      │案之ＮＯ│
│  │      │      │進入車內再│      │ＫＩＡ牌│
│  │      │      │持附表二Ａ│      │手機壹支│
│  │      │      │所示之十字│      │均沒收。│
│  │      │      │起子，打開│      │        │
│  │      │      │駕駛座下方│      │        │
│  │      │      │之覆蓋，開│      │        │
│  │      │      │啟電門而竊│      │        │
│  │      │      │取得手    │      │        │
│  │      │      │          │      │        │
├─┼───┼───┼─────┼───┼────┤
│4 │98年1 │高雄縣│乙○○持附│刑法第│乙○○共│
│  │月3日 │阿蓮鄉│表二Ａ所示│321條 │同攜帶兇│
│  │凌晨某│阿蓮村│之Ｔ型扳手│第1項 │器竊盜，│
│  │時許  │和平路│，打開「何│第3款 │累犯，處│
│  │      │118號 │瑞兆」所有│      │有期徒刑│
│  │      │前    │停於左址之│      │玖月。扣│
│  │      │      │車牌號碼Ｅ│      │案如附表│
│  │      │      │４─1772號│      │二所示之│
│  │      │      │自用小貨車│      │物及同扣│
│  │      │      │之車門，進│      │案之ＮＯ│
│  │      │      │入車內再持│      │ＫＩＡ牌│
│  │      │      │附表二Ａ所│      │手機壹支│
│  │      │      │示之十字起│      │均沒收。│
│  │      │      │子，打開駕│      │        │
│  │      │      │駛座下方之│      │        │
│  │      │      │覆蓋，開啟│      │        │
│  │      │      │電門而竊取│      │        │
│  │      │      │得手      │      │        │
│  │      │      │          │      │        │
├─┼───┼───┼─────┼───┼────┤
│5 │98年1 │臺南縣│乙○○持附│刑法第│乙○○共│
│  │月8日 │新市鄉│表二Ａ所示│321條 │同攜帶兇│
│  │凌晨1 │新市村│之Ｔ型扳手│第1項 │器竊盜，│
│  │時12分│和平街│，打開「馮│第3款 │累犯，處│
│  │許    │56號前│文慧」所有│      │有期徒刑│
│  │      │      │停於左址之│      │玖月。扣│
│  │      │      │車牌號碼59│      │案如附表│
│  │      │      │09─ＬＹ號│      │二所示之│
│  │      │      │自用小客車│      │物及同扣│
│  │      │      │之車門，進│      │案之ＮＯ│
│  │      │      │入車內再持│      │ＫＩＡ牌│
│  │      │      │附表二Ａ所│      │手機壹支│
│  │      │      │示之十字起│      │均沒收。│
│  │      │      │子，打開駕│      │        │
│  │      │      │駛座下方之│      │        │
│  │      │      │覆蓋，開啟│      │        │
│  │      │      │電門而竊取│      │        │
│  │      │      │得手      │      │        │
│  │      │      │          │      │        │
└─┴───┴───┴─────┴───┴────┘
附表二：
Ａ：攜帶之兇器
┌──┬──────┬──┬─────────────────┐
│編號│物品名稱    │數量│備       註                       │
├──┼──────┼──┼─────────────────┤
│  1 │鐵製扳手    │ 2支│即起訴書附表編號1之物             │
├──┼──────┼──┼─────────────────┤
│  2 │車門開鎖器  │ 6支│即起訴書附表編號2之物           │
│    │            │    │1支為鐵製且前端磨成銳利之Ｔ型板 │
│    │            │    │  手、其餘5支均為鐵製且前端磨成銳 │
│    │            │    │  利之一字型板手                  │
├──┼──────┼──┼─────────────────┤
│  3 │一字起字    │ 1支│即起訴書附表編號3之物             │
├──┼──────┼──┼─────────────────┤
│  4 │十字起字    │ 1支│即起訴書附表編號4之物             │
├──┼──────┼──┼─────────────────┤
│  5 │美工刀      │ 1支│即起訴書附表編號5之物             │
├──┼──────┼──┼─────────────────┤
│  6 │鐵製萬能鉗  │ 1支│即起訴書附表編號6之物             │
├──┼──────┼──┼─────────────────┤
│  7 │鐵製小斜口鉗│ 1支│即起訴書附表編號7之物             │
├──┼──────┼──┼─────────────────┤
│  8 │美工刀      │ 2支│即起訴書附表編號15之物            │
├──┼──────┼──┼─────────────────┤
│  9 │螺絲起子    │ 6支│即起訴書附表編號16之物            │
├──┼──────┼──┼─────────────────┤
│ 10 │鐵製六角扳手│ 7支│即起訴書附表編號17之物            │
├──┼──────┼──┼─────────────────┤
│ 11 │鐵製萬能鉗  │ 1支│即起訴書附表編號18之物            │
├──┼──────┼──┼─────────────────┤
│ 12 │鐵製尖嘴鉗  │ 1支│即起訴書附表編號19之物            │
├──┼──────┼──┼─────────────────┤
│ 13 │鐵製開口鉗  │ 1支│即起訴書附表編號20之物            │
├──┼──────┼──┼─────────────────┤
│ 14 │銼刀        │ 1支│即起訴書附表編號21之物            │
├──┼──────┼──┼─────────────────┤
│ 15 │刀片        │ 1盒│即起訴書附表編號22之物            │
├──┼──────┼──┼─────────────────┤
│ 16 │鐵勾        │ 1支│即起訴書附表編號23之物            │
├──┼──────┼──┼─────────────────┤
│ 17 │開鎖工具    │ 3支│即起訴書附表編號24之物          │
│    │            │    │均為鐵製實心，2支係尖頭尖銳之物 │
│    │            │    │  其餘1支係前端磨成刀刃狀，3支長度│
│    │            │    │  各約為10至15公分                │
├──┼──────┼──┼─────────────────┤
│ 18 │鐵製斜口鉗  │ 1支│即起訴書附表編號27之物            │
├──┼──────┼──┼─────────────────┤
│ 19 │螺絲起子    │ 6支│即起訴書附表編號28之物            │
├──┼──────┼──┼─────────────────┤
│ 20 │鐵製扳手    │ 2支│即起訴書附表編號29之物            │
├──┼──────┼──┼─────────────────┤
│ 21 │鐵勾        │ 1支│即起訴書附表編號32之物            │
├──┼──────┼──┼─────────────────┤
│ 22 │尖嘴鐵柱    │ 1支│即起訴書附表編號33之物            │
├──┼──────┼──┼─────────────────┤
│ 23 │螺絲起子    │ 6支│即起訴書附表編號39之物            │
├──┼──────┼──┼─────────────────┤
│ 24 │鐵製扳手    │ 2支│即起訴書附表編號40之物            │
├──┼──────┼──┼─────────────────┤
│ 25 │開鎖工具    │ 3支│即起訴書附表編號41之物          │
│    │            │    │其中2支為鐵製且前端磨成銳利呈螺 │
│    │            │    │  旋狀之Ｔ型板手、其餘1支為鐵製且 │
│    │            │    │  前端磨利之物                    │
├──┼──────┼──┼─────────────────┤
│ 26 │鐵製萬能鉗  │ 2支│即起訴書附表編號43之物            │
└──┴──────┴──┴─────────────────┘
附表二：
Ｂ：攜帶預備供竊盜使用之物
┌──┬──────┬──┬─────────────────┐
│編號│物品名稱    │數量│備       註                       │
├──┼──────┼──┼─────────────────┤
│  1 │手電筒      │ 2支│即起訴書附表編號9之物             │
├──┼──────┼──┼─────────────────┤
│  2 │手電筒      │ 2支│即起訴書附表編號30之物            │
├──┼──────┼──┼─────────────────┤
│  3 │鑰匙        │13支│即起訴書附表編號37之物            │
├──┼──────┼──┼─────────────────┤
│  4 │手電筒      │ 2支│即起訴書附表編號14之物            │
├──┼──────┼──┼─────────────────┤
│  5 │鑰匙        │ 3支│即起訴書附表編號44之物            │
└──┴──────┴──┴─────────────────┘


司法院資訊處製作；財團法人民間司法改革基金會備份。
